臺灣高雄地方法院刑事判決　　　　　　　94年度訴字第4133號
公　訴　人　臺灣高雄地方法院檢察署檢察官
被　　　告　甲○○
上列被告違反毒品危害防制條例案件，經檢察官提起公訴（94年
度毒偵字第7698號），本院合議庭裁定由受命法官獨任進行簡式
審判程序，判決如下：
    主  文
甲○○施用第一級毒品，累犯，處有期徒刑捌月。
    事  實
一、甲○○前因施用毒品案件，由本院以88年度毒聲字第3905號
    裁定送觀察、勒戒，認有繼續施用毒品傾向，復經本院以88
    年度毒聲字第4393號裁定令入戒治處所施以強制戒治1 年，
    嗣經停止戒治交付保護管束，而於89年6 月23日因保護管束
    期滿而執行完畢，且由臺灣高雄地方法院檢察署（下稱高雄
    地檢署）檢察官以89年度戒毒偵字第712 號為不起訴處分。
    嗣其復因施用毒品案件，由高雄地檢署檢察官聲請強制戒治
    ，並提起公訴，而由本院以91年度毒聲字第7817號裁定送強
    制戒治，並以92年度訴字第462 號判處應執行有期徒刑10月
    確定。其並入監執行，嗣於93年2 月23日強制戒治執行完畢
    釋放，徒刑部分則於93年11月28日縮短刑期執行完畢。
二、詎甲○○明知海洛因、甲基安非他命分別業經公告列為毒品
    危害防制條例第2 條第2 項第1 、2 款之第一、二級毒品，
    竟於前開強制戒治執行完畢釋放出所後5 年內，基於施用第
    一、二級毒品之犯意，於94年8 月23日14時許，在高雄縣燕
    巢鄉綽號「阿海」之友人住處，以將海洛因及甲基安非他命
    混合後，放入玻璃球內以火燒烤吸食煙霧之方式，施用海洛
    因及甲基安非他命1 次。嗣經警於94年8 月24日21時10分許
    ，在高雄市○○區○○路與林森路口附近，見甲○○行跡可
    疑，上前盤查，經其同意採集尿液送驗後，發現呈現嗎啡及
    甲基安非他命陽性反應始悉上情。
二、案經高雄市政府警察局苓雅分局報請臺灣高雄地方法院檢察
    署檢察官偵查起訴。
    理  由
壹、程序部分：
    本件被告甲○○所犯為死刑、無期徒刑或最輕本刑為3 年以
    上有期徒刑以外之罪，其於準備程序中就被訴事實為有罪之
    陳述，經法官告知簡式審判程序之旨，並聽取公訴人及被告
    之意見後，依刑事訴訟法第273 條之1 第1 項規定，裁定由
    受命法官獨任進行簡式審判程序，合先敘明。
貳、實體部分：
一、上揭事實，已據被告於本院審理中坦承不諱，且其於94年8
    月24日所採驗之尿液，經送往高雄市立凱旋醫院以GC/MS 方
    法（氣相層析/ 質譜儀法）檢驗，結果確呈第一級毒品海洛
    因代謝後嗎啡及第二級毒品甲基安非他命之陽性反應，此有
    該醫院94年9 月6 日濫用藥物尿液檢驗報告1 紙在卷可稽（
    見警卷第9 頁），足認被告上開自白確與事實相符，洵堪採
    為論罪科刑之依據。
二、又被告前因施用毒品案件，由本院以88年度毒聲字第3905號
    裁定送觀察、勒戒，認有繼續施用毒品傾向，復經本院以88
    年度毒聲字第4393號裁定令入戒治處所施以強制戒治1 年，
    嗣經停止戒治交付保護管束，而於89年6 月23日因保護管束
    期滿而執行完畢，且由高雄地檢署檢察官以89年度戒毒偵字
    第712 號為不起訴處分。嗣其復因施用毒品案件，經高雄地
    檢署檢察官聲請強制戒治，由本院以91年度毒聲字第7817號
    裁定送強制戒治，嗣於93年2 月23日強制戒治執行完畢而釋
    放等情，有臺灣高等法院被告前案紀錄表、被告刑案資料查
    註紀錄表、全國施用毒品案件紀錄表各1 份在卷可稽，被告
    於前開強制戒治執行完畢釋放後，5 年內再為本件施用毒品
    犯行，自應依法論罪科刑。是以本件事證明確，被告犯行堪
    以認定。
三、論罪科刑部分：
  (一)按海洛因及甲基安非他命分別係毒品危害防制條例第2 條第
    2 項第1 、2 款所稱之第一、二級毒品，是被告施用海洛因
    之行為，分別係犯該條例第10條第1 、2 項之施用第一、二
    級毒品罪。
  (二)被告持有第一、二級毒品，嗣進而施用之，持有之低度行為
    應為施用之高度行為所吸收，不另論罪。
  (三)又被告以將海洛因及甲基安非他命混合後，放入玻璃球內以
    火燒烤吸食煙霧之方式，同時施用第一、二級毒品海洛因、
    甲基安非他命，是被告所犯上開2 罪，係以一行為而觸犯數
    罪名，屬想像競合犯，應依刑法第55條規定，從一重論以施
    用第一級毒品罪。公訴意旨認被告所犯上開二罪間，行為不
    同，罪名互殊，犯意各別，應予分論併罰，惟本案並無證據
    證明被告係分別施用第一級毒品海洛因及第二級毒甲基安非
    他命，被告復自承係以上開方式摻雜此2 種毒品同時施用（
    見本院卷第30頁），是尚難認被告施用此2 種毒品係以2 次
    不同之行為而分別施用，公訴人就該部分，容有誤會，應予
    敘明。
  (四)另被告曾因施用毒品案件，由高雄地檢署檢察官提起公訴，
    經本院以92年度訴字第462 號判處應執行有期徒刑10月確定
    。其並入監執行徒刑，而於93年11月28日縮短刑期執行完畢
    等情，有刑案資料查註紀錄表及臺灣高等法院被告前案紀錄
    表各1 份附卷可稽。詎其於前開有期徒刑執行完畢後5 年內
    ，復犯本案有期徒刑以上之罪，為累犯，應依刑法第47條之
    規定，加重其刑，並遞加重之。
  (五)爰審酌被告前已因施用毒品案件經觀察、勒戒及強制戒治，
    並因此經判處有期徒刑10月確定，本應徹底戒除毒癮，不料
    其竟仍繼續施用毒品，已如上述，顯見其並無戒除毒害之決
    心，本不宜寬貸，惟念其犯後坦承犯行，態度良好，施用毒
    品乃自戕一己之身體健康，並具有病患性人格之特質，行為
    本身對社會所造成之危害並非直接、巨大等一切情狀，量處
    如主文所示之刑，以資懲儆。
據上論斷，應依刑事訴訟法第273 條之1 第1 項、第284 條之1
、第299 條第1 項前段，毒品危害防制條例第10條第1 項、第2
項，刑法第11條、第55條、第47條，判決如主文。
本案經檢察官乙○○到庭執行職務
中　　華　　民　　國　　94　　年　　12　　月　　30　　日
                  刑事第八庭      法　官  李育信
以上正本證明與原本無異。
如不服本判決，應於收受送達後10日內向本院提出上訴書狀。
中　　華　　民　　國　　94　　年　　12　　月　　30　　日
 　　　　　　　　　　　　　       書記官  洪生輝
附錄本案論罪科刑法條：
毒品危害防制條例第10條
施用第一級毒品者，處6月以上5年以下有期徒刑。
施用第二級毒品者，處3年以下有期徒刑。
